【裁判字號】    97,裁,3944
【裁判日期】    970814
【裁判案由】    機關團體作業組織所得稅
【裁判全文】
最  高  行  政  法  院  裁  定
                                      97年度裁字第3944號
上  訴  人  財團法人恩主公醫院
代  表  人  甲○○
訴訟代理人  施博文
被 上訴 人  財政部臺灣省北區國稅局
代  表  人  乙○○
                          送達代收人  丙○○
                          樓
上列當事人間機關團體作業組織所得稅事件，上訴人對於中華民
國97年5月15日臺北高等行政法院96年度訴字第2731號判決，提
起上訴，本院裁定如下：
    主  文
上訴駁回。
上訴審訴訟費用由上訴人負擔。
    理  由
一、按對於高等行政法院判決之上訴，非以其違背法令為理由，
    不得為之，行政訴訟法第242條定有明文。依同法第243條第
    1項規定，判決不適用法規或適用不當者，為違背法令；而
    判決有同條第2項所列各款情形之一者，為當然違背法令。
    是當事人對於高等行政法院判決上訴，如依行政訴訟法第24
    3條第1項規定，以高等行政法院判決有不適用法規或適用不
    當為理由時，其上訴狀或理由書應有具體之指摘，並揭示該
    法規之條項或其內容；若係成文法以外之法則，應揭示該法
    則之旨趣；倘為司法院解釋或本院之判例，則應揭示該判解
    之字號或其內容。如以行政訴訟法第243條第2項所列各款情
    形為理由時，其上訴狀或理由書，應揭示合於該條項各款之
    事實。上訴狀或理由書如未依此項方法表明，或其所表明者
    與上開法條規定不合時，即難認為已對高等行政法院判決之
    違背法令有具體之指摘，其上訴自難認為合法。
二、本件上訴人對於高等行政法院判決上訴，主張：「固定資產
    支出應如何認列成本費用，應從相關租稅法規之立法意旨探
    討，不宜拘泥於租稅利益有無重複問題。在公益團體之公益
    事業與收益事業同一之情形，就財團法人醫院之公益事業而
    言，其捐款收入用於購置建物設備等固定資產支出，符合創
    設目的，就其結餘給與免納所得稅，符合所得稅法第4條第
    13款之立法精神；就財團法人醫院之收益事業而言，財團法
    人購置建物設備等固定資產支出之成本，應准予認列折舊費
    用，按淨額所得課稅，符合所得稅法第24條規定。前者乃屬
    法律所賦予之稅捐優惠，後者乃貫徹所得稅法第24條客觀淨
    額所得課稅原則及稅制競爭中立性原則，因此，不生違法給
    與重複租稅利益之情事。財政部賦稅署84年12月19日台稅一
    發字第841664043號函（下稱84年函釋）在上開範圍內，與
    所得稅法第4條第13款、83年12月30日修正『教育文化公益
    慈善機關或團體免納所得稅適用標準』增列第2條之1及所得
    稅法第24條規定相牴觸，應不得適用。縱認上開財政部84年
    函釋合法，也僅能適用於84年度以後之案件（亦即84年及85
    年度結餘保留款部分），並不能追溯既往適用於82年度及83
    年度之結餘保留款；原判決顯有違背法令之處」等語，據為
    指摘原判決違背法令之事由。惟核其所陳上述理由，均未針
    對本院既有法律見解為針鋒相對式之指摘，是以該等主張無
    非係就原審取捨證據、認定事實之職權行使，指摘其為不當
    ，並就原審已論斷者，泛言未論斷，或就原審所為論斷，泛
    言其論斷矛盾，而未具體表明合於不適用法規、適用法規不
    當、或行政訴訟法第243條第2項所列各款之情形，難認對該
    判決之如何違背法令已有具體之指摘。依首揭說明，應認其
    上訴為不合法。
三、據上論結，本件上訴為不合法。依行政訴訟法第249條第1項
    前段、第104條、民事訴訟法第95條、第78條，裁定如主文
    。
中    華    民    國    97    年    8     月    14    日
                    最高行政法院第一庭
                        審判長法官  鄭  淑  貞
                              法官  林  茂  權
                              法官  吳  慧  娟
                              法官  鄭  小  康
                              法官  帥  嘉  寶
以  上  正  本  證  明  與  原  本  無  異
中    華    民    國    97    年    8     月    18    日
                              書記官  莊  俊  亨


司法院資訊處製作；財團法人民間司法改革基金會備份。
